【裁判字號】    94,易,1371
【裁判日期】    950929
【裁判案由】    竊盜
【裁判全文】
臺灣板橋地方法院刑事判決              94年度易字第1371號
公  訴  人  臺灣板橋地方法院檢察署檢察官
被      告  庚○○
上列被告因竊盜案件，經檢察官提起公訴（九十四年度偵字第一
四二八七號），暨移送併辦（九十四年度偵字第一八二二０、一
九三四四號，九十五年度偵字第六一、三四八四號），被告於準
備程序中對被訴之事實為有罪陳述，本院合議庭在聽取檢察官、
被告之意見後，裁定由受命法官獨任行簡式審判程序，並判決如
下：
    主  文
庚○○連續踰越安全設備，於夜間侵入住宅竊盜，累犯，處有期
徒刑貳年陸月。
    事  實
一、庚○○於民國八十七年間因搶奪案件，經台灣士林地方法院
    以八十七年度訴字第二七五號判處有期徒刑一年八月，緩刑
    四年確定（第一案）；又於八十九年間因違反毒品危害防制
    條例案件，經本院以八十九年度易字第二三０四號判處有期
    徒刑六月，如易科罰金，以銀元三百元折算一日確定（第二
    案），並因此撤銷前開第一案之緩刑宣告，前後二案件自九
    十年五月三日起入監接續執行，於九十一年九月二日縮短刑
    期假釋出監，於九十二年五月十九日假釋縮刑期滿執行完畢
    （於本件構成累犯），猶不知悔改。竟意圖為自己不法之所
    有，並基於概括之犯意，為下列行為：
    （一）庚○○於九十四年三月二十三日凌晨三時十分許，駕
          駛不詳真實姓名，綽號「小毅」之成年男子所提供之
          自小客車（其上懸掛小毅於九十四年三月十七日，在
          台北縣三重市○○○○道路上，所竊取史晉謂所有５
          Ｂ－６４６１號車牌），前往彰化縣彰化市○○路○
          段四十九巷二十一號「米蘭汽車旅館」投宿第二０六
          號房。於同日下午三時十分退房時，因見該旅館內陳
          設新穎，竟基於竊盜之概括犯意，竊取客房內價值新
          台幣（下同）八萬元之大同牌液晶電視機一台，得手
          後離去。嗣經櫃檯人員黃明義發覺報警處理，在現場
          採獲庚○○之指紋一枚，經送內政部警政署刑事警察
          局鑑驗而查悉上情。
    （二）於九十四年七月十三日凌晨一時許，在台北縣新莊市
          ○○○路上，見辛○○所有車號Ｐ９─９３００號自
          用小客車停放路旁，即趁無人注意之際，持其所有長
          約十公分，頂部為圓形套筒（供套取螺絲），尾端為
          塑膠製之螺絲起子一支（起訴書誤認有殺傷力），著
          手竊取該車之前後車牌兩面，並於得手後改懸掛在其
          向陳惠英（不知情）借用之車號ＤＹ－０３０７號（
          起訴書誤載為ＹＤ－０３０７號）自小客車上，以逃
          避查緝，並將該螺絲起子丟棄。
    （三）庚○○於九十四年七月十五日凌晨零時三十分許，駕
          駛上開懸掛Ｐ９－９３００號車牌之自小客車，在台
          北縣蘆洲市○○路二六三巷二號「凡虹通訊行」，利
          用該通訊行鐵捲門未密合之機會，徒手打開鐵捲門進
          入該通訊行，正在著手翻找財物，尚未得手之際，適
          店長乙○○返回店內，以遙控器開啟鐵捲門，驚動在
          室內行竊之庚○○，旋趁隙逃逸而未遂。嗣經警依現
          場停留之自小客車循線追查，於九十四年七月十五日
          下午九時許，通知庚○○到案而查獲上情。
    （四）於九十四年七月中旬某日上午八時許，在台北縣三重
          市○○路、仁愛街口，以不明工具（無證據證明為可
          供兇器使用之物）撬開高忠平所有車號７Ｈ－５３８
          ８號自小客車之車門，竊取車內硬幣約三百元、車內
          音響一組、液晶電視一台、超商會員卡一張、全國加
          油卡、女用珍珠項鍊一條、太陽眼鏡一付，得手後逃
          逸。
    （五）於九十四年七月十五日中午十二時許，在台北縣三重
          市○○○路附近，利用顏曉芳物品放置車上無人看守
          之機會，竊取其駕駛執照、行車執照各一件，得手後
          逃逸。
    （六）於九十四年八月二十一日上午三時二十分許，在台北
          縣三重市○○路○段一號「重陽加油站」前，見黃淑
          棻所有車號４６９９－ＫＬ號自用小客車停放路旁，
          即持不明物品（無證據證明為可供兇器使用之物），
          敲破車窗（毀損部分未據告訴），竊取車內手提包一
          個，內有現金二萬五千元、信用卡十張、鑰匙包、存
          摺四本、汽車行照、駕照、黃湧騰身分證、健保卡等
          物（嗣遭盜領存款十二萬六千八百元，所涉詐欺部分
          另案處理），得手後逃逸。
    （七）於九十四年八月三十一日凌晨一時許，在台北縣三重
          市○路○街一一四號前，見鄭筱筠所有之機車停放路
          旁，即趁無人注意之際，徒手竊取鄭筱筠放置在機車
          座墊下方置物箱內皮包一個，內有現金約五百元、皮
          夾、鑰匙包、身分證、駕照、行動電話等物（合計價
          值約四萬元），得手後逃逸。
    （八）於九十四年九月十二日上午，庚○○在台北縣三重市
          ○○街附近之便利商店，拾獲丙○○所遺失之皮包一
          個（內有其住處鑰匙），竟意圖為自己不法之所有，
          將該遺失物皮包及鑰匙變易持有為所有之意思，予以
          侵占入己；嗣於同日下午三時許，基於前開竊盜之概
          括犯意，前往台北縣三重市○○街五十五巷一五八號
          五樓丙○○住處，持所侵占而得之鑰匙開啟大門，入
          內竊取金飾一批、台胞證一張、信用卡約二十張、照
          相機、哈電族翻譯機、數位錄音機、女用古董手錶、
          兒童用手提電腦、銀行存摺等物（估計約十六萬元）
          ，得手後逃逸。
    （九）於九十四年九月中旬某日中午十二時許，庚○○利用
          台北縣蘆洲市○○街一０四號「日陞照明企業有限公
          司」大門未上鎖之機會，侵入竊取在該公司服務之王
          子維所有之身分證、汽車駕照、行車執照、現金卡一
          張、金融卡一張，得手後逃逸。
    （十）於九十四年九月十七日凌晨一時許，在台北縣蘆洲市
          ○○路二十七號前，見王雅慧所有之機車停放路旁，
          即趁無人注意之際，徒手竊取王雅慧放置在機車座墊
          下方置物箱內皮包一個，內有現金約二千七百元、中
          興銀行支票二張（票號ＪＴ0000000號、面額
          九千六百六十元，票號ＪＴ0000000號、面額
          八千五百元）、信用卡二張（以上合計價值約二萬五
          千元），得手後逃逸。
  （十一）於九十四年九月十八日上午九時許，庚○○行經台北
          縣三重市○○路○段五十八號江獻祿所開設之檳榔攤
          前，見該攤位之鐵捲門未上鎖，有機可趁，即徒手拉
          啟該鐵捲門，進入檳榔攤內竊取店內七星牌及大衛杜
          夫牌香煙共約二十條，及現金約一萬餘元，得手後逃
          逸。嗣經警在現場採獲庚○○之指紋一枚，經送內政
          部警政署刑事警察局鑑驗而查悉上情。
  （十二）於九十四年十月三日上午九時許，庚○○在台北縣三
          重市○○路○段二十四巷三號一樓，向賴怡君徉稱欲
          借用廁所，殆進入屋內，即利用賴怡君未及注意之際
          ，竊取賴怡君所有之手提包一個，內有現金約一萬元
          、行動電話一支、信用卡二張、提款卡一張、鑰匙三
          串、身分證（以上合計價值約二萬元），得手後逃逸
          。
  （十三）於九十四年十月六日下午二十三時許，在台北市士林
          區○○路上，見陳永濬所有車號ＣＩＳ－６１２號機
          車停放路旁，即趁無人注意之際，著手竊取陳永濬放
          置在機車置物箱內皮夾一個，內有身分證、駕駛執照
          、行車執照、保險卡、健保卡、金融卡等物（以上合
          計價值約三千五百元），得手後逃逸。
  （十四）於九十四年十月七日下午七時許，在台北縣三重市○○街「麥當勞速食店」門前，見丁○○所有車號ＤＷ
          Ｎ－５２６號輕型機車停放路旁，即趁無人注意之際
          ，著手竊取丁○○放置在機車座墊下方置物箱內皮包
          一個，內有身分證、行車執照、林冠宇名義之機車保
          險卡、駕照、信用卡二張、金融卡二張、手機一支、
          鑰匙一串、遙控器一個，得手後逃逸。
  （十五）於九十四年十月七日下午十時許，在台北縣蘆洲市○○路一七三號前，見王薇婷所有之車號ＲＦＩ－８５
          １號輕型機車停放路旁，即趁無人注意之際，著手竊
          取王薇婷放置在機車座墊下方置物箱內手提包一個，
          內有現金約二千元、行動電話一支、提款卡三張、身
          分證、健保卡、學生證等物（合計價值約二千三百元
          ），得手後逃逸。
  （十六）庚○○自上揭丁○○皮包內取得住處鑰匙（編號十四
          ），即於九十四年十月八日上午十時許，前往台北縣
          三重市○○路○段三十七號四樓丁○○住處，以前揭
          竊盜所得之鑰匙開啟大門，侵入行竊盜（侵入住宅部
          分未據告訴），計竊得ＤＶＤ放影機一台、手機一支
          、私章二枚、水晶項鍊一條、紫水晶佛珠一串、鑽戒
          一枚、硬幣合計約三千元，得手後逃逸。
  （十七）於九十四年十月十日上午八時二十分許，在台北縣蘆
          洲市○○路與民族路口，見己○○所有車號５８６１
          －ＥＧ號自小客車停放路旁，且車門未上鎖，即趁無
          人注意之際，開啟車門，著手竊取己○○所有放置在
          汽車內之現金約五百元、信用卡七張、台灣銀行票號
          ＴＡ0000000號、面額五千二百五十六元支票
          一張、行動電話ＳＩＭ卡二張、飲茶抵用卷四百元、
          皮夾二個、原子筆、鑰匙等物，得手後逃逸。
  （十八）於九十四年十月十一日凌晨二時許，庚○○利用前揭
          自己○○處竊得之鑰匙（編號十七），前往己○○之
          夫李坤成在台北縣蘆洲市○○○路一三六號一樓所經
          營之「萬事達通訊行」，以鑰匙開啟大門入內竊取手
          機二十九支、己○○身分證、信用卡四張、現金凱二
          張、提款卡二張、存摺五本，及現金約三萬元，得手
          後逃逸。嗣庚○○將所竊得之手機冒用「林冠宇」之
          名義出賣予台北縣三重市○○路○段十八號一樓「荃
          聖通訊行」之花健益（所涉偽造文書犯行，另案審理
          中）。殆於九十四年十月十七日，李坤成發現監視錄
          影帶中出現之行竊車輛，由庚○○駕駛停放在「荃聖
          通訊行」前，經報警處理而查獲正前往該處取款之陳
          佳欣。
  （十九）於九十四年十月十二日下午九時許夜間，庚○○在台
          北市○○路○段三五０號五樓之（五四）戊○○住處
          ，徒手踰越該房屋防盜鐵門之欄杆，伸手入內開啟大
          門後侵入，竊取戊○○所有之華碩牌手提電腦一部、
          現金外幣約一萬元、商品禮券約三千元、皮包四個、
          字畫三幅、手飾珠寶一批、ＣＤ隨身聽二台、數位相
          機一台，得手後循原路逃逸。
  （二十）於九十四年十月十七日下午九時許，進入台北縣三重
          市○○路○段七十八號十二樓「凱傑飯店」之員工休
          息室內，著手竊取員工廖秀蓮所有之現金約六千元、
          皮夾、身分證、駕駛執照、行車執照、健保卡、信用
          卡二張等物（以上合計價值約一萬元），得手後逃逸
          。
    嗣於九十四年十月二十三日凌晨二時三十分許，駕車行經台
    北縣三重市○○街二五三號前為警臨盤查，因在其身上發現
    大批竊自他人之證件及贓物，而查獲上情。
二、案經台北縣政府警察局蘆洲分局報請台灣板橋地方法院檢察
    署檢察官偵查起訴，暨台北縣政府警察局三重分局報請同署
    檢察官，及彰化縣警察局彰化分局報請台灣彰化地方法院檢
    察署檢察官呈請台灣高等法院檢察署檢察長令轉台灣板橋地
    方法院檢察署檢察移送本院併案審理，被告於準備程序對被
    訴之事實為有罪陳述，本院合議庭裁定由受命法官獨任行簡
    式審判程序。
    理  由
一、訊據被告庚○○就上揭竊盜、侵占遺失物之犯罪事實，於本
    院審理中均坦承不諱，核興被害人辛○○、乙○○、江獻祿
    、黃明義、林娩惠、戊○○、己○○、甲○○、丁○○、鄭
    筱筠、黃淑棻、賴怡君、王薇婷、王雅慧、廖秀蓮、陳永濬
    、高忠平在警詢時或偵查中證述失竊之情節相符，並有贓物
    認領保管單十四紙、車輛竊盜、車牌失竊個別查詢報表一紙
    、車輛車牌尋獲證明單一紙、現場照片十五張、內政部警政
    署刑事警察局九十四年四月四日刑紋字第０九四００五一九
    一八號（附偵六十一號警詢卷內參照）、九十四年十月十八
    日刑紋字第０九四０一四八三九六號鑑驗書（附偵三四八四
    號卷第十頁參照）各一紙，及被害人高忠平、顏曉芳報案電
    腦資料各一件在卷可稽。本案事證明確，被告庚○○犯行，
    洵堪認定，應依法論科。
二、查被告行為後，刑法部分條文業於九十四年二月二日經總統
    以華總一義字第０九四０００一四九０一號令修正公布，並
    自九十五年七月一日起生效施行（下稱現行刑法）；復參酌
    最高法院九十五年五月二十三日第八次刑事庭會議決議意旨
    ，現行刑法第二條第一項之規定，係規範行為後法律變更所
    生新舊法律比較適用之準據法，於現行刑法施行後，應適用
    現行刑法第二條第一項之規定，為「從舊從輕」之比較；又
    比較時應就罪刑有關之共犯、未遂犯、想像競合犯、牽連犯
    、連續犯、結合犯，以及累犯加重、自首減輕暨其他法定加
    減原因（如身分加減）與加減例等一切情形，綜其全部罪刑
    之結果而為比較。次查：
    （一）被告行為時之刑法第五十六條規定：「連續數行為而
          犯同一之罪名者，以一罪論。但得加重其刑至二分之
          一。」惟現行刑法已刪除前開關於連續犯之規定，此
          刪除雖非犯罪構成要件之變更，但顯已影響行為人刑
          罰之法律效果，自屬法律有變更，比較新、舊法結果
          ，以被告行為時之刑法論以連續犯之規定，較有利於
          被告。
    （二）被告行為後，刑法第五十五條後段之牽連犯規定，亦
          經新刑法修正刪除。則於新法修正施行後，被告所為
          有方法、節目的牽連關係之二犯行，亦須分論併罰。
          故比較新、舊法之規定，修正後之新法規定較不利於
          被告。
    （三）修正後刑法第四十七條雖增定第二項，並將第一項修
          正為受徒刑之執行完畢，或一部之執行而赦免後，五
          年以內「故意」再犯有期徒刑以上之罪者，為累犯，
          然因被告本案犯行屬故意犯罪，無論依據修正前後之
          規定，均將成立累犯，亦即修正後之規定並未較有利
          於被告。
    （四）刑法第三十三條第五款有關於罰金刑之規定，在刑法
          施行法於九十五年六月十四日修正增訂第一條之一，
          並自九十五年七月一日起施行。關於罰金刑，刑法分
          則編各罪所定罰金刑之貨幣單位原為銀元，修正前刑
          法第三十三條第五款規定：「罰金：一元（銀元）以
          上。」，而依罰金罰鍰提高標準條例規定，就七十二
          年六月二十六日前修正之刑法部分條文罰金數額提高
          二至十倍，其後修正者則不提高倍數，並依現行法規
          所定貨幣單位折算新台幣條例規定，以銀元一元折算
          新台幣三元。修正後刑法第三十三條第五款規定：「
          罰金：新台幣一千元以上，以百元計算之。」，刑法
          第三十三條第五款所定罰金貨幣單位經修正為新台幣
          後，刑法分則各罪所定罰金刑之貨幣單位亦應配合修
          正為新台幣，為使刑法分則編各罪所定罰金之最高數
          額與刑法修正前趨於一致，乃增訂刑法施行法第一條
          之一：「中華民國九十四年一月七日刑法修正施行後
          ，刑法分則編所定罰金之貨幣單位為新台幣。九十四
          年一月七日刑法修正時，刑法分則編未修正之條文定
          有罰金者，自九十四年一月七日刑法修正施行後，就
          其所定數額提高為三十倍。但七十二年六月二十六日
          至九十四年一月七日新增或修正之條文，就其所定數
          額提高為三倍。」。從而，刑法分則編各罪所定罰金
          刑之最高數額，於上開規定修正後並無不同，惟修正
          後刑法第三十三條第五款所定罰金刑最低數額，較之
          修正前提高，自以修正前刑法第三十三條第五款規定
          有利於被告。
    是經整體綜合比較全部罪刑之結果，以九十五年七月一日生
    效施行前之刑法規定，較有利於被告，依現行刑法第二條第
    一項前段規定，自應適用被告行為時之法律即修正前之刑法
    規定。
三、核被告所為事實欄編號（一）、（二）、（四）、（五）、
    （六）、（七）、（九）、（十）、（十一）、（十二）、
    （十三）、（十四）、（十五）、（十六）、（十七）、（
    十八）、（二十）之十七次竊盜行為，均係犯刑法第三百二
    十條第一項之普通竊盜罪；其所為事實攔編號（三）之竊盜
    行為，係犯刑法第三百二十條第三項、第一項之普通竊盜未
    遂罪。其所為事實攔編號（八）之行為，係犯刑法第三百二
    十條第一項之普通竊盜罪，同法第三百三十七條之侵占遺失
    物罪。此二罪有方法、目的之牽連關係，為牽連犯，應依修
    正前刑法第五十五條之規定，論以刑法第三百二十條第一項
    之普通竊盜罪。其所為事實欄編號（十九）之行為，係犯刑
    法第三百二十一條第一項第二款、第一款之踰越安全設備，
    於夜間侵入住宅竊盜罪。被告所為以上二十次之竊盜行為，
    均時間緊接，犯罪構成要件相同，顯係出於概括之犯意為之
    ，為連續犯，應依修正前刑法第五十六條之規定論以一刑法
    第三百二十一條第一項第二款、第一款之踰越安全設備，於
    夜間侵入住宅之加重竊盜罪，並加重其刑，起訴書認係犯同
    條第三款之攜帶兇器加重竊盜，尚有誤會，應予更正。被告
    有事實欄所載之前科，於九十一年九月二日縮短刑期假釋出
    監，於九十二年五月十九日假釋縮刑期滿執行完畢，有台灣
    高等法院被告全國前案紀錄表附卷可憑，其於有期徒刑執行
    完畢五年內，故意再犯本件有期徒刑以上之刑之罪，為累犯
    ，應依修正前刑法第四十七條之規定加重其刑，並遞加之。
    又公訴人僅起訴被告事實欄編號（二）、（三）二次竊盜之
    犯行，未起訴其餘事實欄十八次之竊盜犯行，但被告此部分
    未據起訴之犯罪事實業經檢察官移送併辦，且與已起訴之犯
    罪事實間為連續犯，屬裁判上一罪，有不可分之關係，為起
    訴效力所及，本院自應併予審理，附此敘明。爰審酌被告犯
    罪之動機、目的、手段，在短時間內多次竊取他人財物，顯
    見其欠缺尊重他人財產之觀念，且自制力薄弱，所竊財物之
    價值，犯罪所生之危害，及犯罪後坦承犯行之態度等一切情
    狀，量處如主文所示之刑，以資懲儆。
四、又台灣板橋地方法院檢察署九十五年度偵字第六一號移送併
    辦（被害人史晉謂車牌部分）意旨略謂：被告庚○○意圖為
    自己不法之所有，並基於概括之犯意，於九十四年三月二十
    六日下午一時三十分許，在台北縣三重市○○○○道路橋下
    停車場內，竊取史晉謂所有５Ｂ－６４６１號自小客車之車
    牌二面，因認被告此部分所涉與前開竊盜有罪判決之事實間
    ，為連續犯，屬裁判上一罪關係而移送本院併案審理。惟查
    ，被告自警訊時起至偵審中，均堅決否認此部分犯行，辯稱
    ：該車係友人綽號「小毅」之男子所借，伊並不知其上所懸
    掛之車牌係竊盜而來等語。經查，被告對上揭多件竊盜犯罪
    均坦承不諱，衡情應無獨對此案加以匿飾之必要，是得否以
    被告曾使用上開懸掛失竊車牌之汽車，即認係被告竊盜而來
    ，已非無疑。縱認本件車牌為被告所竊，然其始終否認犯行
    ，亦難認與前揭竊盜有罪部分係基於同一概括犯意為之，而
    為原起訴效力所及。此部分併案之犯行既與原起訴部分非基
    於同一概括犯意為之，本院自無庸審理（至同案併辦竊盜黃
    明義液晶電視乙節，本院仍應審理），應退由台灣板橋地方
    法院檢察署檢察官依法偵查，另為適法之處理。
五、又台灣板橋地方法院檢察署九十五年度偵字第一八二二０號
    移送併辦（被害人劉黃明、林楚凱部分，附偵字第一八二二
    ０號卷第一三八頁附表二、三）意旨略謂：被告庚○○意圖
    為自己不法之所有，並基於概括之犯意，於九十四年二月十
    七日，在新竹市○○○路附近竊盜劉黃明台塑加油站會員卡
    ；於九十四年七月四日，在台北市○○區市○路四十五號三
    樓，竊取林楚凱（報案電腦資料誤載為林凱楚）福華加油站
    會員卡，因認被告此部分所涉與前開竊盜有罪判決之事實間
    ，為連續犯，屬裁判上一罪關係而移送本院併案審理。惟查
    ，被告於本院審理中堅決否認此部分犯行，辯稱：加油站會
    員卡係友人在加油時交付使用，非伊所竊盜等語。本院依上
    開與史晉謂車牌一案之相同理由，認此部分被訴犯行與原起
    訴部分非基於同一概括犯意為之，本院自無庸審理，應退由
    台灣板橋地方法院檢察署檢察官依法偵查，另為適法之處理
    ，附此敘明。
據上論斷，應依刑事訴訟法第二百七十三條之一第一項、第二百
九十九條第一項前段，刑法第二條第一項前段、修正前第五十六
條、第三百二十一條第一項第二款、第一款、第三百三十七條、
修正前第五十五條、修正前第四十七條，罰金罰鍰提高標準條例
第一條前段，判決如主文。
本案經檢察官陳盈錦到庭執行職務。
中    華    民    國    95    年    9     月    29    日
                          臺灣板橋地方法院刑事第三庭
                              法  官  鄭  水  銓
以上正本證明與原本無異。
如不服本判決，應於判決送達後十日內，向本院提出上訴狀。
                              書記官  廖  美  紅
中    華    民    國    95    年    9     月    29    日
附錄本案論罪科刑法條全文：
刑法第三百二十一條
犯竊盜罪而有左列情形之一者，處六月以上五年以下有期徒刑：
一、於夜間侵入住宅或有人居住之建築物、船艦或隱匿其內而犯
    之者。
二、毀越門扇、牆垣或其他安全設備而犯之者。
三、攜帶兇器而犯之者。
四、結夥三人以上而犯之者。
五、乘火災、水災或其他災害之際而犯之者。
六、在車站或埠頭而犯之者。
前項之未遂犯罰之。


司法院資訊處製作；財團法人民間司法改革基金會備份。
